# 求助陈版：债务重组

提问人：ttff1023 时间：2020-05-19 10:38:00
陈版您好：债务重组应用指南案例： 2020 年 6 月 18 日，甲公司向乙公司销售商品一批，应收乙公司款项 95 万元。甲公司将该应收款分类为以摊余成本计量的金融资产。乙将其分类为以摊余成本计量的金融负债。 2020 年 10 月 18 日，双方签订债务重组合同，乙公司用一项无形资产（专利技术）偿还该欠款。该无形资产账面余额 100 万元，累计摊销 10 万元，已计提资产减值准备 2 万元。 10 月 22 日，双方办理完成无形资产转让手续，甲支付评估费用 4 万元。当日，甲公司应收账款的公允价值 87 万元，已计提信用减值损失 7 万元，乙公司应付账款的账面价值仍未 95 万元。假设：不考虑相关税费影响。甲公司管理层决议，受让该非专利技术后将在半年内将其出售，当日无形资产的公允价值为 87 万元，预计未来出售该非专利技术时将发生 1 万元的出售费用，该非专利技术满足持有待售资产确认条件。
借：持有待售资产-非专利技术 86 万
借：信用减值准备 7 万（已计提的应收账款信用减值）借：资产减值损失 6 万
贷：银行存款 4 万（支付的评估费用）
贷：应收账款-乙公司 95 万请教陈版，案例中资产减值损失为什么不是 5 万（即：假定在不划分为持有待售资产情况下资产的入账价值 91 万与抵债资产公允价值减去未来出售费用后的余额（ 87 万-1万=86的差额 5 万），另外，重组债权公允价值 87 万与账面价值 88 万的差额 1 万为什么不计入投资收益而计入资产减值损失？感谢！

回答人：chenyiwei
这个问题确实有不少讨论。我个人也更倾向于借记投资收益 1 万元，借记资产减值损失 5 万元。